臺灣臺中地方法院民事裁定　100年度聲字第2號
聲　請　人　周巧苓
聲請人聲請選派興松電子有限公司清算人事件，本院裁定如下：
    主    文
聲請駁回。
聲請程序費用新臺幣壹仟元由聲請人負擔。
    理    由
一、聲請意旨略以：興松電子有限公司（以下簡稱興松公司）於
    民國99年7月21日業經經濟部廢止登記，聲請人曾於同年11
    月底，向臺中縣潭子鄉調解委員會聲請與該公司董事李炳松
    、股東張益洸、李興漢調解，惟其3人均置之不理，致聲請
    人無從得知其3人對興松公司應如何清算所抱持態度，惟因
    法定清算程序不得延宕，為此提出經濟部函、興松公司董事
    、股東名單、變更登記事項卡、章程、股東同意書等為證，
    依公司法第81條規定，聲請鈞院選派該公司之董事李炳松為
    清算人等語。
二、按公司經主管機關撤銷或廢止登記者，應行清算；有限公司
    之清算，以全體股東為清算人；但本法或章程另有規定或經
    股東決議，另選清算人者，不在此限；不能依前揭規定定其
    清算人時，法院得因利害關係人之聲請，選派清算人，公司
    法第26條之1準用第24條，及第113條準用第79條與第81條分
    別定有明文。依上開規定可知，有限公司必於全體股東均不
    能擔任清算人，且公司章程未訂定、股東亦未決議另選清算
    人時，法院始得因利害關係人（如公司債權人）之聲請選派
    清算人。查興松公司業經主管機關經濟部於民國99年7月21
    日以經授中字第09934088770號函，廢止其公司登記，有聲
    請人提出之經濟部函及興松公司變更登記事項卡附卷可稽，
    則該公司依法應行清算。又依聲請人提出之興松公司董事、
    股東名單所示，該公司之董事為李炳松（為出資額新臺幣37
    5萬元之股東），股東則有聲請人、李興漢、張益洸、周自
    恩4人，其中周自恩雖已於95年10月30日逝世，然該公司尚
    有李炳松、聲請人、李興漢及張益洸4名股東；另依聲請人
    所提興松公司章程與股東同意書等書證觀之，該公司之章程
    並未就清算人之選任方式為特別規定，其股東亦未就此事作
    何決議，則依前引公司法第79條本文規定，李炳松、聲請人
    、李興漢及張益洸4人，即當然為該公司之清算人（至周自
    恩所遺留對興松公司之出資額，業經其繼承人協議由聲請人
    取得，有聲請人提出之遺產分割協議書1份為證，依公司法
    第80條規定，應由聲請人以周自恩繼承人之身分進行清算事
    務，附此敘明），聲請人主張本院應選派李炳松1人為興松
    公司清算人等語，既未據該公司章程明定，復未經該公司股
    東作成決議，自非可採。至聲請人另主張：李炳松、李興漢
    及張益洸3人對於興松公司之清算事務置之不理云云，即便
    屬實，乃其等可能因遲誤法定陳報清算人或完結清算之期限
    ，遭法院依法裁處罰鍰之問題，對其等因身為興松公司股東
    ，依法即為該公司清算人之事實，並無影響，故聲請人以該
    公司其他股東就清算事務不予置理為由，聲請本院為興松公
    司選派清算人，仍屬無憑。
三、綜上所述，興松公司並無不能依法決定清算人之情事，聲請
    人聲請本院選派該公司之清算人，於法自有未合，無從准許
    ，應予駁回。
四、依非訟事件法第21條前段，裁定如主文。
中    華    民    國  100    年    1      月     7    日
                  民事第二庭    法  官  鍾啟煒
正本係照原本作成。
如不服本裁定應於送達後10日內向本院提出抗告狀，並繳納抗告
費新臺幣1,000元。
中    華    民    國  100    年    1      月     7    日
                                書記官